【裁判字號】    92,聲判,14
【裁判日期】    921128
【裁判案由】    聲請交付審判
【裁判全文】
台灣苗栗地方法院刑事裁定                         九十二年度聲判字第十四號
    聲  請  人  乙○○
    即  告訴人
    代  理  人  王勝和  律師
                丙○○  律師
    被      告  甲○○  男  四.
                        國民
右列聲請人因告訴被告業務過失重傷害案件，不服臺灣高等法院臺中分院檢察署檢察
長駁回再議之處分（九十二年度上聲議字第八五八號），聲請交付審判，本院裁定如
左：
    主      文
聲請駁回。
    理      由
一、按告訴人不服上級法院檢察署檢察長或檢察總長認再議為無理由而駁回之處分者
    ，得於接受處分書後十日內委任律師提出理由狀，向該管第一審法院聲請交付審
    判；法院認為交付審判之聲請不合法或無理由者，應駁回之，刑事訴訟法第二百
    五十八條之一、第二百五十八條之三第二項前段，分別定有明文。
二、本件聲請人即告訴人乙○○以被告甲○○涉業務過失重傷害案件，向臺灣苗栗地
    方法院檢察署檢察官提出告訴，經該署檢察官以八十九年度偵字第九三九號為不
    起訴處分後，聲請人不服，聲請再議，亦經臺灣高等法院臺中分院檢察署以九十
    二年度上聲議字第八五八號處分書駁回再議。
三、本件聲請交付審判意旨略以：如聲請人之聲請書所載。（如附件）
四、經查：
（一）被害人王秀環曾先後於民國八十八年五月三十一日作Ｘ光攝影及於六月一日經
      電腦斷層掃瞄，均發現左上肺葉有腫塊，有Ｘ光報告及八十八年六月一日病歷
      紀錄附卷可稽（參見臺灣苗栗地方法院檢察署八十八年度他字第五七０號偵查
      卷第四十一頁正面、第二十一頁），被告為確認腫塊之性質，乃進一步決定作
      氣管鏡檢查，自難認被告作此決定有何不當。
（二）又被告辯稱：被害人王秀環於八十八年五月一日住院時，被告之助理張瑞梅即
      曾詢明被害人王秀環無藥物及食物過敏歷史乙節，有八十八年五月三十一日入
      院病歷紀錄一份附卷可參（參見上開偵查卷第四二頁正面），而該病歷紀錄影
      本早在八十八年九月九日前即已附在上開偵查卷內，並非九十二年始製作提出
      ，是被告上開辯解，應堪予採信。另依證人李兆綱於偵查中證述：「一般用Ａ
      ＴＲＯＰＩＮＥ等藥物前，只有口頭詢問是否對藥物過敏，會記載在病歷第一
      頁。」等語，足徵張瑞梅確已曾詢明被害人王秀環無藥物及食物過敏歷史，並
      記載於病歷上，故被告因而未再就被害人王秀環有無藥物過敏為檢測，尚難遽
      認被告有何過失。
（三）另徵諸證人張禎婷（即更名前之張翠華）於偵查中證述：「病人於下午一點十
      分被帶下來，檢查過程中並無異樣，執行過程不到十分鐘；病人出現異常是約
      在執行完後二十分鐘。」等語（參見臺灣苗栗地方法院檢察署八十九年度偵字
      第八五八號偵查卷第一七０頁、第一七一頁），及參以支氣管鏡報告上所附之
      照片四幀上之顯現時間記載，第一張為十三時十六分三十七秒、十三時十九分
      三秒、十三時十九分五十九秒、及最後一張為十三時二十一分十九秒（見上開
      他字偵查卷第十一頁），即可推知前後過程約五分鐘，核與病歷所載之檢查開
      始時間為下午二時零分許，似有矛盾，然機器上之時間本來即有誤差，或因被
      告當時急救忙亂，事後製作病歷，時間記憶有所誤差所致，且該照片顯現時間
      與被告之病歷記載時間不一，核與被告施行支氣管鏡之檢查，並無必然之關係
      ，又參諸聲請人指訴案發當日下午一點多即接獲為恭醫院病危通知之電話，而
      趕到醫院時約是下午二點等情（參見上開偵查卷偵字第十九頁背面），核與證
      人張禎婷上開證言及照片四幀所顯現之時間推斷吻合，是被告辯稱：檢查十分
      鐘內完成乙節，尚非無據，自難認被告對被害人王秀環之執行支氣管鏡手術有
      時間過久之過失。
（四）再查參諸被告於偵查中供述：「做支氣管鏡檢查時，我和張禎婷兩人在場。」
      乙節（參見上開偵字偵查卷第三十一頁背面），業據證人張禎婷於偵查中證述
      明確（參見上開偵字偵查卷第一七一頁），而徵諸證人李兆綱係在檢查執行完
      後二十分鐘，在病人出現異狀之前到場的等情，亦經證人張禎婷及李兆綱於偵
      查中到庭供述在卷（參見上開偵字偵查卷第一七一頁、第一七九頁）。而證人
      李兆綱於偵查中亦證述：「在為王秀環急救完畢後，張禎婷曾說王秀環在做完
      支氣管鏡檢查後有哭。」（參見上開偵字偵查卷第一八０頁），另卷附八十八
      年六月二日之被害人王秀環之病歷紀錄亦記載被害人王秀環於檢查中，未見出
      血，檢查進行順利，於檢查完畢後曾大聲哭泣等語（參見上開他字偵查卷第十
      二頁正面），參以被害人王秀環既於經檢查完後尚能大聲哭泣，顯見本件於檢
      查完成時，被害人王秀環之心肺功能仍屬正常，自難認被告在檢查過程中對被
      害人王秀環有何造成任何損害可言。是縱認被害人王秀環於檢查後確曾出現異
      狀，亦難認係因被告之上揭檢查行為所致。另就證人李兆綱證稱：「是有人發
      現王秀環沒喘氣。」乙語，核與證人張禎婷證稱：「是被告發現王秀環有異狀
      。」乙語相互勾稽，上開證人李兆綱、張禎婷二人之證詞並無何不符情事，此
      外亦查無積極證據足資認定上開證人有何虛偽不實情事，自難認上開證人證言
      ，有何隱瞞不實之處，聲請人之指訴，自難採信。
（五）另參諸被害人王秀環之護理紀錄上載明：下午一點五十分發現病人休克開始心
      肺復甦術，施打強心針、阿拖品及類固醇；下午一點五十二分施放氣管內插管
      ，下午一點五十三分仍無心跳，續施打強心針，之後出現心室心律過速，施行
      電擊術，直至下午二點六分病人恢復正常心跳，旋即轉送加護病房等語，就被
      害人王秀環之急救時間，在被害人王秀環之病歷、護理紀錄既均已詳實紀錄，
      則以本件被害人王秀環其前後之急救時間達十六分鐘，自難認本件被告於急救
      過程中有何過失之處。
（六）末查，本件經送請行政院衛生署醫事審議委員會鑑定結果，亦認在本件醫療過
      程並未發現被告有具體不當之處，此有該會第八八二七七號鑑定書及0000
      000號鑑定書各一份在卷可稽，至於被害人王秀環為何於檢查後突然發生呼
      吸停止及抽慉之原因，該會第八八二七七號鑑定書亦認推測可能之原因為心律
      不整或腦疝脫，至於真正原因為何，實無法判斷。是本件自無法遽認係被害人
      王秀環之傷害係被告之檢查行為所造成甚明。
五、綜上各情，本件聲請人指訴之事實，業經原偵查、再議程序認被告犯罪嫌疑不足
    ，而分別為不起訴處分、再議駁回之處分，對照偵查卷內資料，核無不當。本件
    依現存證據資料尚難認被告有何業務過失重傷害之犯行，聲請人聲請交付審判，
    並無理由。揆諸首揭說明，自應予以裁定駁回。
據上論斷，應依刑事訴訟法第二百五十八條之三第二項前段，裁定如主文。
中      華      民      國    九十二    年    十一    月    二十八      日
                                  臺灣苗栗地方法院刑事第二庭
                                      審判長法  官  郭  千  黛
                                            法  官  楊  台  清
                                            法  官  吳  炳  桂
右正本證明與原本無異。
本件不得抗告。
                                            書記官  張  文  玲
中      華      民      國    九十二    年     十一     月    二十八    日


司法院資訊處製作；財團法人民間司法改革基金會備份。
